臺灣雲林地方法院民事判決　九十一年度簡上字第四五號
　　上　訴　人　甲○○○
　　送達代收人　己○○
　　被　上訴人　丁　○
　　　　　　　　戊○○
　　　　　　　　丙○○○
　　訴訟代理人　乙○○
右當事人間請求交還土地事件，上訴人對於中華民國九十一年三月十九日本院虎尾簡
易庭九十一年度虎簡字第二六號第一審判決提起上訴，本院判決如左：
    主      文
上訴駁回。
第二審訴訟費用由上訴人負擔。
    事      實
甲、上訴人方面：
  一、聲明：
　　(一)原判決廢棄。
　　(二)被上訴人戊○○應將坐落雲林縣虎尾鎮○○○段七一之一四地號土地（以下簡
　　　稱系爭土地）上如附圖所示編號ａ部分面積三平方公尺、編號ｂ部分面積三六
　　　平方公尺；被上訴人丁○應將系爭土地上如附圖所示編號ｃ部分面積四平方公
　　　尺；被上訴人丙○○○應將系爭土地上如附圖所示編號ｄ部分面積七平方公尺
　　　之地上物拆除，並將土地交還上訴人。
　二、陳述：除與原審判決書所載者相同茲予引用外，補稱：
　　(一)按土地所有人建築房屋，遇有逾越疆界之時，鄰地所有人如知其越界，應即提
　　　出異議，阻止動工興修，若不即時提出異議，俟建築完成後，始請求移去或變
　　　更其建築物，則土地所有人未免損失過鉅，而於社會經濟，亦必大受影響，故
　　　為法所不許，此乃民法第七百九十六條立法理由，是土地所有人建築房屋逾越
　　　疆界者，鄰地所有人如知其越界而不即時提出異議，不得請求移去或變更其建
　　　築物。所謂不即提出異議，應以建築房屋已否完成為準。且民法第七百九十六
　　　條所謂「知其越界而不即時提出異議」，係指土地所有人建築房屋逾越疆界時
　　　，鄰地所有人知其越界而不即提出異議者而言，若越界房屋建築完竣後，鄰地
　　　所有人始悉越界建築之情事者，不生「知其越界而不提出異議」之問題。準此
　　　，證人方其祥（即當時七一之一四地號土地所有人）於原審證稱：「我在民國
　　　七十年左右就已知道相對人三人占用土地，因當時我與建商合建，所以允許並
　　　容忍相對人分別占用若干土地‧‧‧」等語，而觀諸被上訴人所有之房屋乃係
　　　於六十八年興建，並於六十九年間完工，足證方其祥縱使知悉建物越界，其知
　　　悉亦係在該建物完工之後，依前揭說明，本件應無民法第七百九十六條規定之
　　　適用，原審不察，遽為上訴人不利之判決，應嫌速斷。
　　(二)再者，土地所有人越界建築房屋，鄰地所有人不得請求移去或變更其建築物之
　　　前提要件，乃必須越界者在自有之土地上建築房屋，始有民法第七百九十六條
　　　規定之適用。換言之，即房屋所有人在自有土地上建築，而一部逾越疆界者，
　　　倘房屋所有人非在自有之土地上建築，即無該條之適用。執此，本件越界之房
　　　屋，於六十八年係由當時土地之共有人即方其祥、丁○、己○○、方巧等人提
　　　供共有土地予建商廖義政合建完成後，再由廖義政讓售被上訴人等，是上開房
　　　屋越界於系爭土地上建築時，其建物所有權既歸屬於訴外人廖義政所有，而非
　　　當時之土地所有人或被上訴人所有，足見本件應無民法第七百九十六條之適用
　　　。
　　(三)此外，民法第七百九十六條所謂越界建築，其建築物必為房屋，茍非屬房屋構
　　　成部分，如屋外之牆垣、豬欄、狗舍或簡陋廚廁，則不謂有該條之適用；且該
　　　條所定鄰地所有人之忍受義務，係為土地所有人所建房屋之整體有一部分逾越
　　　疆界，若干拆除勢將損及全部建築物之經濟價值而設，倘土地所有人所建房屋
　　　整體之外，越界加建房屋，則鄰地所有人請求拆除，原無礙於所建房屋之整體
　　　，即無該條規定之適用。經查，被上訴人等之房屋，越界占用上訴人所有系爭
　　　土地部分，均非六十九年房屋完工時即已存在，仍係於所建房屋整體外，越界
　　　所加建者，此從附圖上ｂ、ｃ、ｄ部分乃係鐵皮屋頂或空地、圍牆，顯非原建
　　　物之一部可得確證。至ａ部分雖為加強磚造，惟此乃被上訴人戊○○於房屋完
　　　成後所自行加蓋者，此僅須向建管單位調閱被上訴人所有三棟建物之使用執照
　　　面積與現有建物面積是否相符一致，即可明瞭。是被上訴人所有建物越界部分
　　　，應無民法第七百九十六條之適用。至原審所謂「依卷附店舖工程契約書記載
　　　，土地二九‧九六坪，核與戊○○所有同地段七一之一六（五十五平方公尺）
　　　、七一之一七（六平方公尺）地號土地及附圖所示ａ（三平方公尺）、ｂ（三
　　　十六平方公尺）合計面積大致符合」乙節，唯上二者數據並非完全相符，且土
　　　地二九‧九六坪並非係指實際建坪而言，又此僅係工程契約書所載之數據而已
　　　，並不得執此即謂實際完工後之建物面積即係如此，原審論據，應有誤會。再
　　　者既謂「被告（按指被上訴人）不得執渠等與原告（按指上訴人）之前手己○○間簽訂之贈與切結書，而謂地上物占用系爭土地有合法之權源」等語，卻又
　　　認「附圖所示ａ、ｂ、ｃ、ｄ部分，此等地上物係簽立切結書（即七十六年二
　　　月間）前所建築，而建築之使用執照僅能證明六十九年完工時建物之現場實況
　　　，未能證明七十六年二月間簽立切結書建物之實際情狀，故函查建物之使用執
　　　照查核有無加蓋，於本件事實之認定並無實益」云云，前後似有矛盾，且本件
　　　有關ａ、ｂ、ｃ、ｄ部分建物，其真正應探究者，乃該部分建物興建時是否與
　　　房屋主體結構六十九年完工時相同俾利判斷有無民法第七百九十六條之適用，
　　　至其是否成立於七十六年二月間簽立切結書時，則非所問，故原審謂無函查建
　　　物使用執照必要，確非的論。
　三、證據：援用原審之立證方法。
乙、被上訴人丁○方面：
　一、聲明：駁回上訴。
　二、陳述：除與原審判決書所載者相同茲予引用外，補稱：
 　　 當初係伊提供土地與建商合建，房子蓋好之後，伊並未再增建。
　三、證據：援用原審之立證方法。
丙、被上訴人丙○○○方面：
　一、聲明：駁回上訴。
　二、陳述：除與原審判決書所載者相同茲予引用外，補稱：
 　 (一)房子當初係向建商買的，買來之後伊並未再增建。
　　(二)當初己○○有出具三份切結書，那些切結書均為乙○○所執筆的，而伊那份切
　　　結書，後來遺失了。
　三、證據：援用原審之立證方法。
丁、被上訴人戊○○方面：
　一、聲明：駁回上訴；並陳明如受不利之判決，請准供擔保免為假執行。
　二、陳述：除與原審判決書所載者相同茲予引用外，補稱：
  　(一)按法律所定不動產相鄰關係，係以調和利用不動產所產生之衝突，俾發揮其經
　    濟功能為目的，自應重在不動產利用權人間之關係，而不應重在所有權之誰屬
  　　。被上訴人所有系爭房屋，當初係訴外人方其祥、己○○、方巧、及同案被上
　    訴人丁○等人提供渠等所共有座落雲林縣虎尾鎮○○○段七一之四地號土地委
  　　託建商廖義政所興建，此一事實亦經證人方其祥於原審證述明確，是其與建商
　    所簽之委託代建店舖工程合約書，實係預售屋買賣契約書。承此，其所有系爭
　　　房屋確係前土地所有權人方其祥、己○○、方巧、丁○委託建商所興建，建商
　　　廖義政僅受係受委託興建施工，自非不得適用民法第七百九十六條之規定。
  　(二)系爭土地原所有權人方其祥於原審作證時，即證述被上訴人所有之系爭建物早
    　已占用系爭土地若干部分，因為該建物係伊與建商所合建，故當時對越界情事
  　　，並無異議。又系爭土地之受讓人己○○於切結書內，亦載明：「係因原建商
　    廖義在修築座落‧‧‧、門牌‧‧‧二六九號，不小心在房屋尾部修到‧‧‧
　　　，七一之一四地號土地上，‧‧‧但因甲方（己○○）為七一之四地號土地供
　　　給建商之共有人，‧‧‧免費贈與乙方（被上訴人），並以原建商所建築牆為
　　　界」。再者，依委建契約所載「土地二九‧九六坪」，與被上訴人所有系爭房
　　　屋現況面積（三十‧二五坪）相符，又越界部分建物為磚牆，與工程契約書記
　　　載之磚造亦相吻合，且於六十八年間在雲林縣所興建之一樓衛浴間，其屋頂以
　　　鐵皮為之，亦多所見，是綜合上開事證，被上訴人所有之系爭房屋現況，與當
　　　初興建時相同。上訴人遽以系爭越界衛浴建物部分屋頂非磚造，即指非屬六十
　　　八年間原始興建，自不可採。另系爭房屋原設計並無越界，惟實際完成建造時
　　　確有越界情事，是實際完工之建物與原設計確存有落差，且越界建物部分亦無
　　　登記，是以實際完工之建物，自應以客觀存在之現況定之，而無從自建造執照
　　　、使用執照之圖面定之，要無疑義。因之，上訴人請求調閱系爭房屋之使用照
　　　執，如原審所審酌，確無必要。
　　(三)系爭土地本係訴外人方其祥所有，後來方其祥將系爭土地與訴外人己○○就同
　　　段七一之四地號土地應有部分交換，系爭土地才登記在上訴人名義下。
　三、證據：援用原審之立證方法。
    理      由
一、本件上訴人起訴主張：系爭土地為其所有，詎被上訴人等未經其允許，亦無何法
    律權源，即分別將系爭土地如附圖所示編號ａ、ｂ（上開二部分為戊○○占用）
    、ｃ（此部分為丁○占用）、ｄ（此部分為丙○○○占用）部分占用，並在其上
    建築地上物，妨害其所有權之行使，其雖屢催被上訴人回復原狀及交還系爭土地
    占用部分，均未獲置理，爰本於所有權人之地位請求被上訴人拆除地上物並返還
    系爭土地如附圖所示編號ａ、ｂ、ｃ、ｄ部分基地。
二、被上訴人方面抗辯：
  (一)丁○部分：雲林縣虎尾鎮建國里七鄰建國一村二六八號建物為伊所有，該建物興
    建時依建築物平面圖所示，並未占用系爭土地中如附圖所示編號ｃ部分基地，而
    且上訴人之弟即訴外人己○○（亦為系爭土地之前手）早已簽立切結書同意將占
    用部分贈與給伊。再者，房屋興建時上訴人對越界亦未提出異議。另伊願以系爭
    土地之公告地價加兩成承購越界使用之土地。
  (二)戊○○部分：上訴人之前手（即訴外人己○○）曾簽立切結書與伊，載明願將系
    爭土地占用部分贈與伊使用；又占用系爭土地ａ、ｂ部分之建物為廚房，該部分
    建物在七十年間即已興建完成，並非事後增建，又伊所占用ａ、ｂ部分土地伊願
    以公告地價加兩成承購。又系爭土地原為訴外人方其祥所有，另被上訴人等三人
    之房屋所坐落之基地（即分割前同段七一之四地號土地）原為方其祥、方巧、己○○（即上訴人之弟）、丁○（即同案被上訴人）四人共有，六十八年間方其祥
    等四人將渠等共有之七一之四地號土地，提供與建商廖義政興建房屋出售，而當
    時伊所有建物（門牌雲林縣虎尾鎮建國里七鄰建國一村二六九號）即已存在於系
    爭土地內，而方其祥就上開建物越界占用當仍為其所有之系爭土地之事實，亦知
    悉甚詳，且未提出異議，嗣方其祥將系爭土地轉讓與己○○，己○○亦立切結書
    表示對伊所有房屋越界無異議並同意將越界占用之土地贈與伊。準此，被上訴人
    所有上開房屋興建時，上訴人雖非系爭土地之所有權人，但係方其祥、己○○之
    後手，依民法第七百九十六條之規定及參酌最高法院七十一年台上字第四○九號
    裁判要旨，上訴人不得請求伊移去或變更建築物；又上訴人請求伊拆除者乃房屋
    所不可或缺之廚房及浴室，對高達一萬三千零七十五平方公尺之系爭土地之利用
    、價值無甚增減，但對伊卻係不可或缺之必要使用之建物，上訴人提起本件訴訟
    顯以損害他人為主要目的，不應准許。
  (三)丙○○○部分：伊所有門牌號雲林縣虎尾鎮建國里七鄰建國一村二六二號建物，
    係於六十八年間為建商即訴外人廖義政興建，並於七十年六月十五日竣工，當時
    有二十二戶，而該批建物所座落之基地（分割前為雲林縣虎尾鎮○○○段七一之
    一四地號土地）為訴外人方其祥、方巧、上訴人之弟己○○及同案被上訴人丁○
    四人所共有，惟伊遷入後建商廖義政未及將二十二戶建物基地辦竣分割即倒閉去
    向不明，而該筆基地共有人之一己○○又不願蓋章而無法辦理二十二戶土地分割
    及過戶登記，嗣經二十二戶建物所有權人推舉訴外人武心誠為代表，與上開土地
    四位共有人協商，並共同集資以雙倍地價，及以地主方其祥所有系爭土地與己○○交換等方法，經五年半之時間始於七十六年五月二十八日合法取得建物所在基
    地所有權，今接奉鈞院通知後向地政事務所查詢始知、己○○在渠等二十二戶住
    戶基地分割之時，將其所取得之系爭土地登記予其姐即上訴人所有，而當時己○○亦有立切結書與伊，僅因時間久遠而未能尋獲。
三、本件上訴人主張：其所有系爭土地如附圖所示ａ、ｂ部分，為被上訴人戊○○占
    用搭建面積各為三及三六平方公尺之建物，如附圖所示ｃ部分，為被上訴人丁○
    占用搭建面積四平方公尺之鐵皮屋，另如附圖所示編號ｄ部分，為被上訴人丙○○○占用建造面積七平方公尺之圍牆等情，已據其提出土地登記謄本、地籍圖謄
    本、土地所有權狀各一份及現場照片四幀附於原審卷內為證，且經原審到場勘驗
    屬實，製有勘驗筆錄、照片二幀附於原審卷內，並囑託雲林縣虎尾地政事務所測
    繪現況圖附於原審卷內足憑（見原審卷第一五○頁）；被上訴人等則以前揭情詞
    置辯。則本院所應審酌者乃被上訴人有無占用系爭土地之合法權源及本件有無民
    法七百九十六條規定之適用？
四、經查，(1)被上訴人丁○所有門牌雲林縣虎尾鎮建國里七鄰建國一村二六八號、戊○○所有門牌雲林縣虎尾鎮建國里七鄰建國一村二六九號、丙○○○所有門牌雲
    林縣虎尾鎮建國里七鄰建國一村二六二號等三棟建物所坐落之基地（即分割前雲
    林縣虎尾鎮○○○段七一－四地號土地）於分割前（即七十五年十二月前）原為
    訴外人方其祥、己○○（即上訴人之弟）、方巧及同案被上訴人丁○等四人所共
    有；而該筆七一－四地號土地東側相毗鄰之系爭土地（即座落同段七一－一四地
    號土地），於七十六年七月七日變更登記於上訴人名義前，則為方其祥所有一節
    ，有被上訴人戊○○提出之上揭二地號土地登記簿謄本各一份（見原審卷第一○
    八至一一六頁）及上訴人提出之地籍圖謄本一份（見原審卷第十二頁）可稽，並
    為兩造所不爭執。(2)又上開七一－四地號土地，於六十八年間為共有人方其祥、
    方巧、丁○、己○○四人提供與建商廖義政合建房屋，總計戶數為二十二戶（命
    名為建國花園新城），而廖義政在興建該批房屋時，其中三戶建物（即被上訴人
    等三人現所有三戶建物）當時即分別越界占用到系爭土地如附圖所示ａ、ｂ、ｃ
    、ｄ部分面積，且該越界事實適時即為系爭土地原所有權人方其祥所明知乙節，
    業經證人方其祥於原審結證：「在六十八年間建築房屋時，系爭土地為伊單獨所
    有，同地段七一之一四地號土地則為伊及丁○、方巧、己○○四人共有，因建築
    物部分占用系爭土地，故由訴外人武心誠負責交換土地及簽立切結書等事，伊將
    系爭土地過戶予己○○，但不知己○○登記為何人名義，當時被告（即被上訴人
    ）所有房屋即已占用系爭土地，因伊與建商合建，故容忍被告占用系爭土地，嗣
    即簽立土地交換協議書，己○○亦知情，故己○○在協議書上簽名，被告戊○○
    所提出之協議書、切結書等資料均符合伊所述內容」等語綦詳（詳原審卷第八三
    頁筆錄），並為兩造所不爭執。(3)嗣系爭土地於七十六間，因方其祥與己○○成
    立互換契約，而為方其祥讓與己○○等情，此有被上訴人戊○○所提出之土地交
    換協議書其上載明：「立協議書人：方其祥、丁○、方巧（以下稱甲方），己○○（以下稱乙方）均為土地共有人，房屋買受人代表武心誠（以下稱丙方），民
    國六十八年甲方提供土地（座落虎尾鎮○○○段七一－四地號）與建商廖義政建
    築房屋總共二十二戶，茲因土地為共有，至今無法辦理過戶登記，經甲、乙、丙
    協調結果達成協議如下：(一)甲方中之方巧、丁○及乙方之己○○三人將坐落虎尾
    鎮○○○段七一－二、七一－三、七一－一○、七一－一二地號土地之共有權放
    棄，並將所有權狀交由方其祥辦理過戶‧‧‧。(二)方其祥應將座落同段七一－一
    四地號土地（即系爭土地）權利放棄並交出所有權狀，交由己○○處理，並協助
    過戶‧‧‧。(三)方巧、己○○、方其祥、丁○在武心誠（即承購戶代表）將補償
    費，交予方巧、方其祥、丁○，並於方其祥將七一－一四地號土地交由己○○處
    理時，應立即辦理二十二戶（座落在同段七一－四地上房屋）過戶‧‧‧。」等
    語可稽（詳原審卷第一一七頁）；並經證人方其祥於原審結證明確。(4)而訴外人
    己○○由方其祥處取得系爭土地之際，己○○其時亦知悉系爭土地如附圖所示ａ
    、ｂ、ｃ、ｄ部分面積為被上訴人之上揭建物所占用，並曾表示對被上訴人所占
    用部分不予追討，且同意將占用部分贈與被上訴人戊○○、丁○等二人之事實，
    有被上訴人戊○○及丁○所提出之切結書各一份在卷可憑（詳原審卷第四十及四
    十一頁），復為證人方其祥於原審結證：「七一－一四地號土地於民國六十八年
    時是我單獨所有，‧‧‧建物有侵到我七一－一四地號土地，‧‧‧切結書是武
    心誠拿給己○○簽的，交換土地也是武心誠所為，我將七一－一四地號土地給己○○過戶‧‧‧，因是農地不能分割，所以立下切結書」等語在卷（詳原審卷第
    八十三頁言詞辯論筆錄）；並為兩造所不爭執。從而，被上訴人等辯稱渠等向建
    商購屋時，當時渠等所購得之地上物即有占用系爭土地部分面積，渠等並未增建
    ，況渠等所有前揭地上物雖有占用系爭土地部分面積，亦係先後經由並取得系爭
    土地之前後手即方其祥、己○○之同意等語，應非虛妄，堪可採信。
五、又本件上訴人主張：系爭土地為其所有乙節，固據其提出土地登記謄本及土地所
    有權狀各一份為佐（詳原審卷第十、十一頁）。然查，系爭土地本為訴外人方其
    祥所有，迨至七十六年七月七日始由方其祥處，直接以買賣為由移轉登記於上訴
    人名下之事實，亦有被上訴人戊○○所提出之系爭土地登記簿謄本一份附卷可考
    （詳原審卷第一一三至一一六頁）並為上訴人所不爭執。而系爭土地原所有人方
    其祥何以會將系爭土地轉讓？及其讓與之對象為何人？究其原委，乃係方其祥為
    協助建國花園新城承購戶取得前揭七一－四地號土地所有權，而與同為七一－四
    地號土地共有人之一之己○○達成互換土地協議，由方其祥將當時為其所有之系
    爭土地讓與己○○，而由己○○將其所持有之前揭七一－四地號土地應有部分分
    割讓與登記與被上訴人及其他建國花園新城房屋承購戶等情，均已詳述於前，且
    該事實經過亦經證人方其祥於審到庭證述：「七一－一四地在民國六十八年時是
    我單獨所有，七一－四地號土地則是我和丁○、方巧、己○○四人共有，‧‧‧
    土地交換協議，‧‧‧我將七一－一四地號土地己○○過戶，己○○同時辦理過
    戶給誰，我則不知道‧‧‧；我不是賣給甲○○○，我當時是將所有資料交給己○○辦理過戶登記，是為了要將土地過戶給己○○，己○○如何辦理登記，我不
    清楚」等語屬實（見原審卷第八十三、一四七頁背面），核與另名證人己○○於
    原審證述：「（七一－一四地號土地，當時過戶為何？）是直接過戶給我姐姐甲○○○」等情相符（見原審卷第八三頁言詞辯論筆錄），亦為上訴人所不爭執。
    是由上開各情觀之，本案系爭土地確為訴外人方其祥讓與己○○（即上訴人之弟
    ），而由己○○指定登記於上訴人名下，方其祥並無讓與系爭土地予上訴人之意
    至明。從而，被上訴人於原審辯稱：上訴人是人頭，實際地主是己○○等語，應
    非虛妄，堪可採信。
六、按民法上之法律行為，有債權行為與物權行為，除法律有特別規定外，前者於特
    定人間發生法律上之效力，後者於以公示方法使第三人得知悉之狀態下，對任何
    第三人均發生法律上之效力。故動產以交付為公示方法，不動產以登記為公示方
    法，而以之作為權利取得喪失、變更之要件，以保護善意第三人。如其事實為第
    三人明知或可得而知，縱為債權契約，其契約內容仍非不得對第三人發生法律上
    之效力（司法院釋字第三四九號解釋文酌參）。又按土地與房屋為各別之不動產
    ，各得單獨為交易之標的，且房屋性質上不能與土地使用權分離而存在，亦即使
    用房屋必須使用該房屋之地基，故土地及房屋同屬一人，而將土地及房屋分開同
    時或先後出賣，其間雖無地上權設定，然除有特別情事，可解釋為當事人之真意
    ，限於賣屋而無基地之使用外，均應推斷土地承買人默許房屋承買人繼續使用土
    地（最高法院四十八年度台上字第一四五七號判例酌參）。本件情形雖與前揭最
    高法院四十八年台上字第一四五七號判例所指實際案例不盡相同，惟該判例意旨
    謂：土地與房屋為各別之不動產，各得單獨為交易之標的，且房屋性質上不能與
    土地使用權分離而存在，亦即使用房屋必須使用該房屋之地基，故土地及房屋同
    屬一人，而將土地及房屋分開同時或先後出賣，其間雖無地上權設定，然除有特
    別情事，可解釋為當事人之真意，限於賣屋而無基地之使用外，均應推斷土地承
    買人默許房屋承買人繼續使用土地等語，其意旨即在說明土地承買人於買受土地
    時，如已知地上有房屋之存在，而無特別情事可解釋為當事人之真意無基地之使
    用外，應推斷土地承買人默許房屋所有人繼續使用土地。本件系爭土地原所有人
    方其祥於六十八年間與建商廖義政在前揭七一－四地號土地合建房屋時，既已知
    悉渠等所合建之房屋已有部分地上物越界占用系爭土地，且當時方其祥又同意被
    上訴人等所購得之前揭建物繼續使用系爭土地如附圖所示編號ａ、ｂ、ｃ、ｄ等
    部分面積；而該越界占用系爭土地事實亦為系爭土地受讓人己○○所明知，並曾
    立具切結書，同意被上訴人所有之前揭地上物，繼續使用系爭土地如附圖所示編
    號ａ、ｂ、ｃ、ｄ等部分面積；則上訴人為己○○所指定之登記名義人，自無由
    諉為不知系爭土地上已有被上訴人等之前揭建物存在，且有使用該基地之權源，
    是上訴人由方其祥受讓登記為系爭土地所有權人，自應承受方其祥與被上訴人間
    原來之基地使用權法律關係自明。從而，上訴人本於所有物返還請求權，請求被
    上訴人拆除系爭土地上如附圖所示編號ａ、ｂ、ｃ、ｄ之地上物並交還系爭土地
    予伊，為無理由，應予駁回。原審就上訴人請求所為敗訴之判決，所持理由雖與
    本院不同，但其結果並無二致，仍應維持，上訴人上訴論旨指摘原判決此部分不
    當，求予廢棄改判，應認為無理由。
七、至兩造其餘之攻擊或防禦方法及未經援用證據，經本院斟酌後，認為均不足以影
　　響本判決之結果，自無逐一詳予論駁之必要，併此敘明。
據上論結，本件上訴為無理由，依民事訴訟法第四百三十六條之一第三項、第四百四
十九條第二項、第七十八條條，判決如主文。
中　　　華　　　民　　　國　　九十一　　年　　　九　　　月　　二十五　　日
                                  民事庭
~B審判長法官　蕭守田
~B法　　　官　李明益
~B法　　　官　蔣得忠
右為正本係照原本作成
本件不得上訴
中　　　華　　　民　　　國　　九十一　　年　　　九　　　月　　 十八　　 日
~B法院書記官　林秀娟
